Minutes et répertoires du notaire Jean I CHARLES, janvier 1621 - 12 novembre 1626 (étude XVIII)
Archives nationales
- Minutes de Jean I CHARLES, janvier 1621 - 7 mai 1642; MC/ET/XVIII/172 - MC/ET/XVIII/259
  - Minutes (inventaires après décès). 1623 - 1624, MC/ET/XVIII/258
    - Inventaire après décès de Marie Collier, dressé à la requête de Martin Perreaulx, étalier boucher, demeurant place Maubert, en son nom et comme tuteur de leur fils mineur Martin Perreaulx, en l'absence de Pierre Collier, maître graveur, aïeul et subrogé tuteur du mineur qui n'a pas répondu à l'assignation de comparaître à l'inventaire. 4 folios. Quatre petits tableaux peints tant à l'huile qu'à la colle, avec châssis, prisés 4 l. Parmi les titres et papiers: - 1621, 1er janvier.- Contrat de mariage de la défunte avec Martin Perreaulx passé devant Saulnier et Charles., 17 février 1623; MC/ET/XVIII/258
      Documents du Minutier central concernant les peintres, sculpteurs et graveurs au XVIIe siècle (1600-1650), par Marie-Antoinette Fleury et Martine Constans, tome II [études XI à XX, 2445 actes], Paris, Archives nationales, 2010, notice n°542 (instrument de recherche imprimé dématérialisé, certaines notices sont plus détaillées dans la version intégrale accessible en ligne par la rubrique 'Autres instruments de recherche', voir contexte dans le Plan d’orientation général - Notaires de Paris, guides thématiques du Minutier).
      Collier, Marie
    - Inventaire après décès de Nicolas de Villoutreys, conseiller du roi en sa cour de Parlement et commissaire es requêtes du Palais, demeurant rue d'Orléans, dont sa bibliothèque comprenant 5 pages de livres juridiques., 28 mars 1623; MC/ET/XVIII/258
      Fichier Bibliothèques XVIe-XVIIIe siècles, par Claire Béchu, Marie-Antoinette Fleury, Madeleine Jurgens, Xenia Pamfilova, 1953-1996 (fichier papier entièrement dématérialisé; voir contexte dans le Plan d’orientation général - Notaires de Paris, guides thématiques du Minutier).
      inventaire après décès; Orléans (rue d'); Villoutreys, Nicolas de
    - Inventaire après décès de Suzanne Garsant dressé à la requête de son mari Pierre Galleran, sculpteur en bois, demeurant place Maubert, en présence de la soeur et unique héritière de la défunte, Jeanne Garsant, veuve de Nicolas Morel, passementier. Ils ne savent ni écrire ni signer. 3 folios. Parmi les papiers: contrat de mariage du 8 avril 1606, passé devant Périer et Cressé., 17 mai 1623; MC/ET/XVIII/258
      Documents du Minutier central concernant les peintres, sculpteurs et graveurs au XVIIe siècle (1600-1650), par Marie-Antoinette Fleury et Martine Constans, tome II [études XI à XX, 2445 actes], Paris, Archives nationales, 2010, notice n°864 (instrument de recherche imprimé dématérialisé, certaines notices sont plus détaillées dans la version intégrale accessible en ligne par la rubrique 'Autres instruments de recherche', voir contexte dans le Plan d’orientation général - Notaires de Paris, guides thématiques du Minutier).
      Garsant, Suzanne
    - CORSARUNT (Antoine) § Inventaire après décès de sa femme, 22 janvier 1624; MC/ET/XVIII/258
      inventaire après décès; Corsarunt, Antoine
    - Inventaire après décès de Charles de Grieu, conseiller du roi en ses conseils d'état et privé, maître des requêtes de son hôtel, dressé à la requête de Marie de Villemontey, demeurant dans l'enclos des Bernardins., 20 février 1624; MC/ET/XVIII/258
      (fol. 5): Dans le cabinet joignant la galerie,.
      '... un luct, garny de son estuit, prisé... (en blanc)
      Documents du Minutier central concernant l'histoire de la musique (1600-1650), par Madeleine Jurgens, tome II [études XI à XX, 1900 actes], Paris, Archives nationales, 1974, p. 893 (instrument de recherche imprimé dématérialisé, certaines notices sont plus détaillées dans la version intégrale accessible en ligne par la rubrique 'Autres instruments de recherche', voir contexte dans le Plan d’orientation général - Notaires de Paris, guides thématiques du Minutier).
    - Inventaire après décès de Gaston de Grieu, sieur de Saint-Aubin, conseiller du roi en ses conseils d'Etat et privé et en la cour de Parlement, chancelier de la feu reine Marguerite, demeurant dans l'enclos des Bernardins, à la requête de noble homme Antoine Charbonnier, secrétaire du roi, demeurant rue Saint-Victor, paroisse Saint-Etienne-du-Mont, exécuteur testamentaire du défunt, en la présence de Gaston de Grieu, conseiller du roi en ses conseils et maître ordinaire de son hôtel, demeurant rue Sainte-Croix-de-la-Bretonnerie, paroisse Saint-Jean-en-Grève, et en présence de Marie de Villemontec, veuve de Charles de Grieu, maître des requêtes ordinaire de son hôtel, tuteurs des enfants mineurs du défunt; dont inventaire de sa bibliothèque, comprenant 4 pages de livres prisés par David Gilles., 21 février 1624; MC/ET/XVIII/258
      inventaire après décès; Bernardins (enclos); Grieu, Gaston de; Villemontec, Marie de; Grieu, Charles de; Gilles, David; maître des requêtes (Ancien Régime)
    - Inventaire après décès de Charles de Grieu, conseiller du roi en ses conseils d'Etat et privé, maître des Requêtes ordinaires de l'Hôtel, demeurant dans l'enclos des Bernardins, dont sa bibliothèque comprenant 5 pages de livres prisés par Blaize, marchand libraire., 23 février 1624; MC/ET/XVIII/258
      inventaire après décès; Bernardins (enclos); Grieu, Charles de; Blaize (M.); maître des requêtes (Ancien Régime)
    - FEBVRIER (Pierre-Louis) marchand libraire, bourgeois de Paris § Inventaire après décès de Pierre-Louis FEBVRIER (pas de livres), 4 mars 1624; MC/ET/XVIII/258
      inventaire; Febvrier, Pierre Louis
    - Inventaire après décès de Pierre Tillier, avocat an la cour de Parlement, demeurant rue du Cimetière Saint-André-des-Arts, dont sa bibliothèque comprenant 3 feuillets de livres., 8 juillet 1624; MC/ET/XVIII/258
      inventaire après décès; Tillier, Pierre; avocat au parlement (Ancien Régime)
    - OUDIN (Cezar) secrétaire et interprète du roi, en langues étrangères § Inventaire de Thomasse Basset sa femme, 20 septembre 1624; MC/ET/XVIII/258
      inventaire; Oudin, Cezar
    - Inventaire après décès de Jean Goujon, marchand de vins, bourgeois de Paris., 16 octobre 1624; MC/ET/XVIII/258
      inventaire après décès; Goujon, Jean; commerçant
    - Inventaire après décès de Jean Goujon, marchand de vins, bourgeois de Paris, dressé à la requête de Marie Victor, sa veuve, demeurant place Maubert, agissant en son nom et comme tutrice de Marie, âgée de dix-sept ans et de Jean Goujon, âgé de seize ans., 16 octobre 1624; MC/ET/XVIII/258
      (fol. 4): En une chambre,.
      '... une espinette garnye de son pied de bois et sangle, prisée... 6 l.
      [Goujon, Jean]
    - Inventaire après décès de Jehan Feret, abbé de l'abbaye de Moreilles en Poitou, demeurant quai de la Tournelle, dont sa bibliothèque comprenant 3 pages de livres et d'ornements religieux., 2 décembre 1624; MC/ET/XVIII/258
      bibliothèque
      inventaire après décès; Tournelle (quai de la); Feret, Jean; abbé
  - Minutes (inventaires après décès). 1625 - 1626, MC/ET/XVIII/259
    - Inventaire après décès de Gaston de Grieu, seigneur de Vincelles, maître ordinaire de la maison du roi, dressé à la requête d'Anne du Tremblay, sa veuve, demeurant rue Sainte-Croix-de-la-Bretonnerie, agissant en son nom et comme tutrice de Gaston, âgé de seize ans et demi, de Marie, âgée de quinze ans, de Nicolas, âgé de douze ans, d'Élisabeth, âgée de dix ans, et de Maximilien de Grieu, âgé de cinq ans. Prisée de livres par Thomas Blaise, juré libraire, 25 février 1625; MC/ET/XVIII/259
      [Bibliothèque, 6 p].
      (fol. 3): En l'étude,.
      '... deux luths, dont l'un garni de son estuy, l'un grand et l'autre petit, prisez ensemble... 9 l.
      Documents du Minutier central concernant l'histoire de la musique (1600-1650), par Madeleine Jurgens, tome II [études XI à XX, 1900 actes], Paris, Archives nationales, 1974, p. 894 (instrument de recherche imprimé dématérialisé, certaines notices sont plus détaillées dans la version intégrale accessible en ligne par la rubrique 'Autres instruments de recherche', voir contexte dans le Plan d’orientation général - Notaires de Paris, guides thématiques du Minutier).
      Georges Wildenstein, Le goût pour la peinture dans la bourgeoisie parisienne au début du règne de Louis XIII, d'après des inventaires après décès..., Gazette des Beaux-Arts, Paris, 1959, p.82, 080
      inventaire après décès; Sainte-Croix-de-la-Bretonnerie (rue); Grieu, Gaston de; Blaise, Thomas
    - Inventaire de Jehan Canaple, maître vitrier, demeurant Faubourg Saint-Marcel., 18 avril 1625; MC/ET/XVIII/259
      inventaire; Canaple, Jehan
    - Inventaire des biens trouvés après le décès de Jean Picart, prêtre chanoine en l'église Saint-Benoît-le-Bien-Tourné, en une maison du cloître, dressé à la requête de Jacques Charton, docteur régent en la faculté de théologie, chanoine et pénitencier de l'église de Paris, et de Jean de Monsigot, avocat en parlement, exécuteurs testamentaires du défunt., 6 août 1625; MC/ET/XVIII/259
      [Bibliothèque, 4 p].
      (fol. 4 v°): En la chambre du défunt,.
      '... une espinette et ung manicordion fermant à clef, prisez ensemble... 15 l.
      inventaire après décès; Picart, Jean; Charton, Jacques; Monsigot, Jean de; chanoine
    - Inventaire après décès de Jehan Gamart, marchand apothicaire-épicier, rue des Noyers., 28 janvier 1626; MC/ET/XVIII/259
      Georges Wildenstein, Le goût pour la peinture dans la bourgeoisie parisienne au début du règne de Louis XIII, d'après des inventaires après décès...[705 actes], Gazette des Beaux-Arts, Paris, 1959, p.82 (voir contexte dans le Plan d’orientation général - Notaires de Paris, guides thématiques du Minutier).
      inventaire après décès; Noyers (rue des); Gamart, Jean; commerçant; pharmacien
    - Inventaire après décès de Catherine Leroy, veuve de Regnault Courtois, sergent à verge au Châtelet., 6 mars 1626; MC/ET/XVIII/259
      Georges Wildenstein, Le goût pour la peinture dans la bourgeoisie parisienne au début du règne de Louis XIII, d'après des inventaires après décès...[705 actes], Gazette des Beaux-Arts, Paris, 1959, p.83 (voir contexte dans le Plan d’orientation général - Notaires de Paris, guides thématiques du Minutier).
      inventaire après décès; Leroy, Catherine; Courtois, Regnault; auxiliaire de justice
- Répertoire(s) de Jean I CHARLES, 1621 - 1630; MC/RE/XVIII/24/A
  - Etat sommaire des archives de l'étude. 1621 - 1630, MC/RE/XVIII/24/A
    État du 'chartrier': état des répertoires, des liasses et des dossiers de clients de l'étude depuis 1581, pour les notaires Jean I Charles, Jacques II Charles, Christophe Chalon, Louis Henri Vincent, Antoine Bobusse, Etienne Regnault, Jacques Miller, Jean Nicolas Giard, Nicolas Cartier, Jean Le Chanteur, daté d'après 1794, début d'exercice de Gauldrée-Boileau.
    Informations concernant le classement et la cotation:
    Le niveau inférieur de description, quand il existe, correspond aux mentions d'actes contenues dans le répertoire. Parmi celles-ci, certaines peuvent y être décrites, de manière plus ou moins détaillée. Pour consulter l'acte proprement dit, il convient de rechercher la cote au niveau des articles (registre ou liasse) des minutes du notaire (cote de type 'MC/ET').
    Ancienne(s) cote(s):
    RE/XVIII/24